【裁判字號】    99,交簡上,45
【裁判日期】    990824
【裁判案由】    公共危險等
【裁判全文】
臺灣彰化地方法院刑事判決            99年度交簡上字第45號
公  訴  人  臺灣彰化地方法院檢察署檢察官
上  訴  人
即  被  告  甲○○
上列上訴人因公共危險等案件，不服本院99年度交簡字第724 號
，中華民國99年5 月5 日第一審判決（檢察官聲請簡易判決處刑
案號：99年度速偵字第840 號），提起上訴，本院管轄第二審合
議庭判決如下︰
    主  文
上訴駁回。
    犯罪事實及理由
一、本案經本院審理結果，認第一審判決認事用法及量刑均無不
    當，應予維持，並引用第一審判決書記載之事實、證據及理
    由（如附件）。
二、被告上訴意旨略以：被告年邁又失業，目前無人照顧，請求
    撤銷原審判決，從輕量刑。
三、按簡易判決書本得以簡略方式為之，如認定之犯罪事實、證
    據及應適用之法條，與檢察官聲請簡易判決處刑書或起訴書
    之記載相同者，得引用之，刑事訴訟法第454 條第2 項定有
    明文。次按量刑之輕重係屬事實審法院得依職權自由裁量之
    事項，苟已斟酌刑法第57條各款所列情狀而未逾法定刑度，
    即不得遽指為違法。且在同一犯罪事實與情節，如別無其他
    加重或減輕之原因，下級審法院量定之刑，亦無過重或失輕
    之不當情形，則上級審法院對下級審法院之職權行使，原則
    上應予尊重（最高法院85年度台上字第2446號判決參照）。
    查，本件原審以被告犯刑法第185 條之3 服用酒類不能安全
    駕駛動力交通工具罪及同法第349 條第2 項故買贓物罪，事
    證均已臻明確，並審酌其故買贓物，助長竊盜犯罪猖獗，且
    曾因公共危險案件，經法院判處拘役45日，此有本院臺灣高
    等法院被告前案紀錄表1 份在卷可稽，猶不知悔改，仍酒後
    駕車，缺乏尊重其他用路人生命、財產安全之觀念，呼氣酒
    精濃度高達1.15 MG/L ，惟其犯後尚能坦承犯行，態度良好
    及其犯罪之動機、目的、手段等一切情狀等情，而各量處有
    期徒刑3 月，並均諭知易科罰金之折算標準，併定應執行刑
    為有期徒刑5 月及諭知易科罰金之折算標準，經核認事用法
    均無違誤不當之處，上訴人徒以年邁失業，目前無人照顧，
    請求撤銷原審判決，從輕量刑為上訴理由，為無理由，應駁
    回其上訴。
據上論斷，應依刑事訴訟法第455 條之1 第1 項、第3 項、第37
3 條、第368 條，判決如主文。
本件經檢察官蕭有宏到庭執行職務。
中    華    民    國    99    年    8     月    24    日
                  刑事第六庭    審判長法官  王義閔
                                法      官  張德寬
                                法      官  鮑慧忠
以上正本證明與原本無異。
如不服本判決應於收受判決後10日內向本院提出上訴書狀，並應
敘述具體理由；其未敘述上訴理由者，應於上訴期間屆滿後20日
內向本院補提理由書狀( 均須按他造當事人之人數附繕本) 「切
勿逕送上級法院」。
中    華    民    國    99    年    8     月    24    日
                                 書記官     林子惠

司法院資訊處製作；財團法人民間司法改革基金會備份。
